臺灣高雄地方法院民事判決
111年度雄小字第770號
原      告  華南產物保險股份有限公司

法定代理人  陳文智  
訴訟代理人  蔡策宇  
被      告  翁峰彬  
上列當事人間請求損害賠償事件，本院於民國111年5月10日言詞
辯論終結，判決如下：
    主  文
一、被告應給付原告新臺幣（下同）9,564元，及自民國（下同)
    111年2月22日起至清償日止，按週年利率5％計算之利息。
二、原告其餘之訴駁回。
三、訴訟費用1,000元由被告負擔38％，餘由原告負擔。
四、本判決第一項得假執行。
    事實及理由
壹、程序方面
一、按因侵權行為涉訟者，得由行為地之法院管轄，民事訴訟法
    第15條第1項定有明文。本件之侵權行為地位處高雄市前金
    區路段，是本院自有管轄權。
二、被告經合法通知，無正當理由而未於言詞辯論期日到場，核
    無民事訴訟法第386條所列各款情形，爰依原告之聲請，由
    其一造辯論而為判決，先予敘明。
貳、實體方面
一、原告主張：被告於109年7月15日10時00分許，駕駛車牌號碼
    000-0000號普通重型機車（下稱甲車），由高雄市前金區中
    華三路與七賢二路西北角沿行人穿越道西往東直行，適伊所
    承保第三人陳姿穎所有、柯方堯駕駛之車牌號碼000-0000號
    自用小客車（下稱乙車）沿中華三路北往南左轉車道行駛準
    備左轉七賢二路，因被告未遵守燈光號誌指示行駛及未依標
    誌及標線規行駛，致兩車發生碰撞（下稱系爭事故）。又乙
    車因系爭事故受損修復費用共2萬5,431元，其中工資7,800
    元、零件1萬7,631元。爰依侵權行為及保險代位之法律關係
    ，提起本件訴訟等語。並聲明：被告應給付原告2萬5,431元
    ，及自起訴狀繕本送達翌日起至清償日止，按年息5％計算之
    利息。
二、被告則未於言詞辯論期日到場，亦未提出書狀作何聲明或陳
    述。
三、得心證之理由 
㈠、按因故意或過失，不法侵害他人之權利者，負損害賠償責任
    ；汽車、機車或其他非依軌道行駛之動力車輛，在使用中加
    損害於他人者，駕駛人應賠償因此所生之損害，民法第184
    條第1項前段、第191條之2前段分別定有明文。次按機車行
    駛之車道，應依標誌或標線之規定行駛；汽車行駛至交岔路
    口，其行進、轉彎，應依下列規定：一、應遵守燈光號誌或
    交通指揮人員之指揮，遇有交通指揮人員指揮與燈光號誌並
    用時，以交通指揮人員之指揮為準，道路交通安全規則第99
    條第1項、第102條第1項第1款亦有明文。經查，原告主張被
    告於上開時、地駕駛甲車，因未遵守燈光號誌指示行駛及未
    依標誌及標線規行駛，二車因此發生碰撞，致乙車受損，乙
    車所有人陳姿穎並因此支出修理費用2萬5,431元，業經原告
    理賠前揭修理費用予陳姿穎等情，業據原告提出與其所述相
    符之高雄市政府警察局道路交通事故當事人登記聯單、高雄
    市政府警察局道路交通事故初步分析研判表、道路交通事故
    現場圖、道路交通事故當事人資料、估價單、統一發票、行
    照影本、汽車險理賠出險通知書、汽車險理賠申請書等為證
    （見本院卷第15至37頁），且經本院依職權向高雄市政府警
    察局交通警察大隊函調系爭事故發生資料，有該大隊111年2
    月14日高市警交安字第11170250300號函檢附之道路交通事
    故相關資料（見本院卷第49至87頁）附卷可稽，而被告經合
    法通知，既未於言詞辯論期日到場爭執，復未提出書狀答辯
    以供本院斟酌，依民事訴訟法436條之23準用第436條第2項
    、第280條第3項、第1項之規定，即視同自認原告之主張，
    堪認原告之主張為真實。是被告既就系爭事故具有過失，致
    乙車受損，自應負損害賠償責任。
㈡、按物被毀損時，被害人除得依民法第196條請求賠償外，並不
    排除民法第213條至第215條之適用。依民法第196條請求賠
    償物被毀損所減少之價額，得以修復費用為估定之標準，但
    以必要者為限（例如：修理材料以新品換舊品，應予折舊）
    。經查，乙車為104年3月出廠，因本件車禍受損修復需費2
    萬5,431元，其中工資7,800元、零件1萬7,631元，有估價單
    （見本院卷第23至29頁）、統一發票（見本院卷第31頁）、
    行照影本（見本院卷第33頁）在卷可按，則乙車既非新車，
    依諸上開說明，其修復時材料更換係以新品替換舊品，計算
    零件材料之損害賠償數額時，應扣除折舊部分始屬合理。又
    依行政院所發布之固定資產耐用年數表及固定資產折舊率表
    ，自用小客車耐用年數為5年，依定率遞減法每年應折舊369
    /1000，且採用定率遞減法者，其最後一年之折舊額，加歷
    年折舊累計額，其總和不得超過該資產成本原額之10分之9
    。另依營利事業所得稅查核準則第95條第6項規定「固定資
    產提列折舊採用定率遞減法者，以1年為計算單位，其使用
    期間未滿1年者，按實際使用之月數相當於全年之比例計算
    之，不滿1月者，以1月計」，乙車自出廠日104年3月，迄本
    件車禍發生時即109年7月15日，已使用5年5月，則零件扣除
    折舊後之修復費用估定為1,764元（詳如附表之計算式），
    是加計無庸折舊之工資7,800元，被告應賠償之乙車修復費
    用為9,564元（計算式：1,764+7,800＝9,564）。
㈢、按被保險人因保險人應負保險責任之損失發生，而對於第三
    人有損失賠償請求權者，保險人得於給付賠償金額後，代位
    行使被保險人對於第三人之請求權；但其所請求之數額，以
    不逾賠償金額為限，保險法第53條第1項定有明文。經查，
    第三人陳姿穎就乙車前向原告投保車體損失保險，而原告已
    就系爭事故致乙車損壞而給付修復費用，此有估價單（見本
    院卷第23至29頁）、統一發票（見本院卷第31頁）、汽車險
    理賠出險通知書（見本院卷第35頁）、汽車險理賠申請書（
    見本院卷第37頁）附卷可參，又陳姿穎就乙車受損得向被告
    請求賠償9,564元乙節，已如前述，則依上開規定，原告自
    得代位行使陳姿穎對於被告之請求權，是以原告應得向被告
    請求賠償9,564元。
四、綜上所述，原告依侵權行為及保險代位之法律關係請求被告
    給付9,564元及自起訴狀繕本送達翌日（於111年2月21日送
    達，見本院卷第95頁）即111年2月22日起至清償日止，按年
    息5％計算之利息，為有理由，應予准許。至其逾此範圍之請
    求，為無理由，應予駁回。
五、本件原告勝訴部分係適用小額訴訟程序所為被告敗訴之判決
    ，依民事訴訟法第436條之20之規定，應依職權宣告假執行
    ；並確定訴訟費用額為1,000元（即如後附訴訟費用計算式
    ）。
六、訴訟費用負擔之依據：民事訴訟法第79條。
中　　華　　民　　國　　111 　年　　5 　　月　　25　　日
                  高雄簡易庭　法　　　官  林綉君
以上正本係照原本作成。
民事訴訟法第436 條之24第2 項：對於本判決之上訴，非以違背
法令為理由，不得為之。
如對本判決上訴，須於判決送達後20日內向本院提出上訴狀，並
須表明原判決所違背之法令及其具體內容與依訴訟資料可認為原
判決有違背法令之具體事實之上訴理由。
中　　華　　民　　國　　111 　年　　5 　　月　　25　　日
                              書  記  官  羅崔萍

訴訟費用計算式：
裁判費         1,000元
合計           1,000元 

附表：
折舊時間 金額 第1年折舊值 17,631×0.369=6,506 第1年折舊後價值 17,631-6,506=11,125 第2年折舊值 11,125×0.369=4,105 第2年折舊後價值 11,125-4,105=7,020 第3年折舊值 7,020×0.369=2,590 第3年折舊後價值 7,020-2,590=4,430 第4年折舊值 4,430×0.369=1,635 第4年折舊後價值 4,430-1,635=2,795 第5年折舊值 2,795×0.369=1,031 第5年折舊後價值 2,795-1,031=1,764 第6年折舊值 0 第6年折舊後價值 1,764-0=1,764